臺灣臺南地方法院民事裁定
111年度聲字第145號
聲  請  人  莊淑潔  


相  對  人  陳盈州  
上列當事人間聲請停止執行事件，本院裁定如下：
    主    文
聲請人供擔保新臺幣197,243元或同額之銀行可轉讓定期存單後
，本院111年度司執字第61754號清償債務之強制執行程序對聲請
人之強制執行程序，於聲請人向本院提起之111年度補字第720號
確認債權不存在事件判決確定或和解、撤回前應暫予停止。
    理    由
一、按有回復原狀之聲請，或提起再審或異議之訴，或對於和解
    為繼續審判之請求，或提起宣告調解無效之訴、撤銷調解之
    訴，或對於許可強制執行之裁定提起抗告時，法院因必要情
    形，或依聲請定相當並確實擔保，得為停止強制執行之裁定
    ，強制執行法第18條第2項定有明文。次按債務人主張支付
    命令上所載債權不存在而提起確認之訴者，法院依債務人聲
    請，得許其提供相當並確實之擔保，停止強制執行，民事訴
    訟法第521條第3項亦有明文。又法院為定擔保金額而准許停
    止強制執行之裁定者，該項擔保係備供債權人因停止執行所
    受損害之賠償，其數額應依標的物停止執行後，債權人未能
    即時受償或利用該標的物所受之損害額，或其因另供擔保強
    制執行所受之損害額定之，非以標的物之價值或其債權額為
    依據。
二、本件聲請人以其已向本院提起確認債權不存在等事件（本院
    111年度補字第720號，下稱系爭民事訴訟事件）為由，聲請
    停止相對人以本院111年度司執字第61754號清償債務強制執
    行事件（下稱系爭強制執行事件）對聲請人之強制執行程序
    。本院依職權調閱系爭民事訴訟、強制執行卷宗審究後，認
    聲請人之聲請，於法有據，為有理由，應予准許。
三、本院審酌相對人對聲請人以系爭強制執行事件聲請強制執行
    之債權金額為新臺幣（下同）1,183,460元，則相對人因停
    止執行可能受到之損害，應為相對人遲延收取債權期間內，
    依債權數額計算法定利息之損失，而聲請人提起系爭民事訴
    訟事件之訴訟標的金額為1,183,460元，屬應適用通常訴訟
    程序，且為不得上訴第三審之案件，及依據司法院頒布之各
    級法院辦案期限實施要點所定民事簡易訴訟辦案期限，第一
    、二審通常程序審判案件之辦案期限原則上分別為1年4個月
    、2年，共計3年4個月，依此計算，則相對人因停止執行所
    可能受之損害額為197,243元【計算式：1,183,460×5％×（3＋
    4/12）＝197,243元，小數點以下4捨5入】，是依上開說明，
    聲請人自應對相對人因停止執行所可能受之上開損害提出擔
    保，爰酌定擔保金額為197,243元。
四、據上論結，聲請人之聲請為有理由，依非訟事件法第195條
    第3項，裁定如主文。
中　　華　　民　　國　　111 　年　　8 　　月　　24　　日
                  民事第三庭　法  官　施介元
以上正本證明與原本無異。
如不服本裁定，應於裁定送達後10日內，以書狀向本院提出抗告
，並繳納抗告費新臺幣1,000元。
中　　華　　民　　國　　111 　年　　8 　　月　　24　　日
                              書記官　曾怡嘉